臺灣新北地方法院刑事判決
110年度訴字第946號
公  訴  人  臺灣新北地方檢察署檢察官
被      告  鄭騰榮


指定辯護人  鍾欣惠律師（義務辯護律師）
上列被告因違反槍砲彈藥刀械管制條例案件，經檢察官提起公訴
（110年度偵字第16454號），本院判決如下：
    主    文
甲○○犯如附表「罪名及科刑」欄所示之罪，各處如附表「罪名及
科刑」欄所示之刑，並分別諭知如附表「沒收」欄所示之沒收。
應執行有期徒刑伍年陸月，併科罰金新臺幣參萬伍仟元，罰金如
易服勞役，以新臺幣壹仟元折算壹日。
    犯罪事實
一、甲○○未經中央主管機關許可，基於持有手槍及子彈之犯意，
    於民國110年2月間某日，在新北市中和區景平路某巷弄，自
    綽號「小祥」者處受贈具有殺傷力之非制式手槍1支（槍枝
    管制編號0000000000號）及非制式子彈1顆，而未經許可持
    有至110年3月30日上午8時20分許為警查獲時止。
二、甲○○未經中央主管機關許可而基於製造槍枝主要組成零件之
    犯意，於110年3月6日前某時，在露天拍賣網站購入未貫通
    槍管之模擬槍1支後，將該槍拆解為槍管1支等物，並委由有
    相同犯意聯絡之不詳人士（無證據證明未滿18歲）貫通該槍
    管，以此方式製造槍枝之主要組成零件後，持有至110年3月
    30日上午8時20分許為警查獲時止。嗣經警於110年3月30日
    上午8時20分許，持本院搜索票至甲○○位於新北市○○區○○街0
    巷0號3樓之住處執行搜索，扣得上開非制式手槍1支、非制
    式子彈1顆及槍管1支，始查獲上情。
三、案經桃園市政府警察局八德分局報告臺灣新北地方檢察署檢
    察官偵查起訴。
    理    由
一、證據能力之說明
    刑事訴訟法第159條之5第1項規定，被告以外之人於審判外
    之陳述，雖不符前4條之規定，而經當事人於審判程序同意
    作為證據，法院審酌該言詞陳述或書面陳述作成時之情況，
    認為適當者，亦得為證據。本案認定犯罪事實所引用被告甲
    ○○以外之人於審判外之陳述，業經當事人及辯護人於本院審
    判程序同意作為證據（110年度訴字第946號卷〈下稱本院卷〉
    第151頁），本院審酌前揭陳述作成時之情況，認以之作為
    證據應屬適當，依上開規定，均有證據能力。
二、認定犯罪事實所憑之證據及理由
    上開犯罪事實，業據被告於偵查及本院審判中均坦承不諱（
    110年度偵字第16454號卷〈下稱偵卷〉第29-32、79-80頁、本
    院卷第69、152頁），並有本院110年度聲搜字第502號搜索
    票、桃園市政府警察局八德分局搜索及扣押筆錄、同分局扣
    押物品目錄表、扣案物及查獲現場照片、內政部警政署刑事
    警察局110年5月3日刑鑑字第1100035328號鑑定書在卷可稽
    （偵卷第19-23、51-52、61-66、93-96、101、111-115頁）
    ，復有上開非制式手槍1支、非制式子彈1顆及槍管1支扣案
    為憑，足認被告之自白與事實相符，堪予採信。綜上所述，
    本案事證明確，被告犯行均堪認定，應依法論科。
三、論罪科刑　　
　㈠核被告如犯罪事實欄一所為，係犯槍砲彈藥刀械管制條例第7
    條第4項之非法持有非制式手槍罪及同條例第12條第4項之非
    法持有子彈罪；如犯罪事實欄二所為，係犯同條例第13條第
    1項之非法製造槍砲之主要零件罪。其非法持有槍砲主要零
    件之低度行為，應為非法製造槍砲主要零件之高度行為吸收
    ，不另論罪。
  ㈡被告與上開不詳人士間，就如犯罪事實欄二所示犯行，有犯
    意聯絡及行為分擔，為共同正犯。
　㈢被告同時自「小祥」處取得上開非制式手槍1支及非制式子彈
    1顆，係以一行為觸犯非法持有非制式手槍罪及非法持有子
    彈罪，為想像競合犯，應依刑法第55條前段規定，從一重之
    非法持有非制式手槍罪處斷。
　㈣被告所犯上開2罪，犯意各別，行為互殊，應分論併罰。
  ㈤被告前因施用毒品案件，經本院以107年度簡字第8907號判決
    處有期徒刑5月確定；又因施用毒品案件，經本院以109年度
    簡上字第56號判決處有期徒刑3月確定，嗣上開2案經本院以
    109年度聲字第2705號裁定應執行有期徒刑7月確定，於109
    年10月16日易科罰金執行完畢，有臺灣高等法院被告前案紀
    錄表在卷可憑，其於受有期徒刑之執行完畢後，5年以內故
    意再犯本案有期徒刑以上之各罪，均為累犯，皆應依刑法第
    47條第1項規定加重其刑。另就被告本案各次犯罪情節觀之
    ，均難認有應予從寬量處最低法定刑，否則即屬過苛之情形
    ，自毋庸依司法院大法官會議釋字第775號解釋意旨，裁量
    是否加重其最低本刑（最高法院109年度台上字第229號、第
    247號、第296號判決意旨參照），附此敘明。
　㈥被告雖稱其已向警方供述「小祥」之本名為「潘張鴻國」，
    認本案有槍砲彈藥刀械管制條例第18條第4項減免其刑規定
    之適用等語。惟經本院就此待證事項函詢桃園市政府警察局
    八德分局後，其函覆略以被告未依約到案製作指證筆錄，故
    無從查獲「潘張鴻國」等旨，有該分局110年11月21日德警
    分刑字第1100036699號函文及所附警員職務報告附卷可參（
    本院卷第133-135頁），是被告此部分主張，尚難憑採。
　㈦爰審酌被告違法持有上開非制式手槍1支、非制式子彈1顆及
    槍管1支，對社會治安造成潛在危害，實屬不該，惟念被告
    始終坦承全部犯行，犯後態度良好，兼衡其犯罪之動機、目
    的、手段、持有非制式手槍、非制式子彈及槍砲主要零件之
    數量及期間、素行、於本院審理時所述教育程度、工作、家
    庭生活狀況等一切情狀，分別量處如主文所示之刑（詳如附
    表「罪名及科刑」欄所示），並就併科罰金刑部分，均諭知
    易服勞役之折算標準，暨定其應執行之刑及諭知易服勞役之
    折算標準。
四、扣案之上開非制式手槍及槍管各1支，均屬違禁物，應依刑
    法第38條第1項規定宣告沒收。至經鑑定機關試射擊發後之
    非制式子彈1顆，因已喪失原有效用，不再屬於違禁物，故
    無庸宣告沒收。　　
據上論斷，應依刑事訴訟法第299條第1項前段，判決如主文。
本案經檢察官林亭妤提起公訴，檢察官鄭心慈、邱稚宸到庭執行
職務。
中　　華　　民　　國　　111 　　年    1    月    27   日
　　　　　　　　　刑事第四庭    審判長法　官　楊筑婷

　　　　　　　　　　　　　　　　　　　法　官　陳佳妤

　　　　　　　　　　　　　　　　　　　法　官　吳智勝
上列正本證明與原本無異。
如不服本判決，應於判決送達後20日內敘明上訴理由，向本院提
出上訴狀 (應附繕本) ，上訴於臺灣高等法院。其未敘述上訴理
由者，應於上訴期間屆滿後20日內向本院補提理由書「切勿逕送
上級法院」。
                                      書記官  薛力慈
中　　華　　民　　國　　111 　年　　2 　　月　　8 　　日
附錄本案論罪科刑法條全文：
槍砲彈藥刀械管制條例第7條
未經許可，製造、販賣或運輸制式或非制式火砲、肩射武器、機
關槍、衝鋒槍、卡柄槍、自動步槍、普通步槍、馬槍、手槍或各
類砲彈、炸彈、爆裂物者，處無期徒刑或7年以上有期徒刑，併
科新臺幣3千萬元以下罰金。
未經許可，轉讓、出租或出借前項所列槍砲、彈藥者，處無期徒
刑或5年以上有期徒刑，併科新臺幣1千萬元以下罰金。
意圖供自己或他人犯罪之用，而犯前二項之罪者，處死刑或無期
徒刑；處徒刑者，併科新臺幣5千萬元以下罰金。
未經許可，持有、寄藏或意圖販賣而陳列第1項所列槍砲、彈藥
者，處5年以上有期徒刑，併科新臺幣1千萬元以下罰金。
意圖供自己或他人犯罪之用，以強盜、搶奪、竊盜或其他非法方
法，持有依法執行公務之人所持有之第1項所列槍砲、彈藥者，
得加重其刑至二分之一。
第1項至第3項之未遂犯罰之。
槍砲彈藥刀械管制條例第13條
未經許可，製造、販賣或運輸槍砲、彈藥之主要組成零件者，處
3年以上10年以下有期徒刑，併科新台幣700萬元以下罰金。
未經許可，轉讓、出租或出借前項零件者，處1年以上7年以下有
期徒刑，併科新台幣500萬元以下罰金。
意圖供自己或他人犯罪之用，而犯前2項之罪者，處5年以上有期
徒刑，併科新台幣1000萬元以下罰金。
未經許可，持有、寄藏或意圖販賣而陳列第1項所列零件者，處6
月以上5年以下有期徒刑，併科新台幣300萬元以下罰金。
第1項至第3項之未遂犯罰之。
【附表】
編號 犯罪事實 罪名及科刑 沒收 1 如犯罪事實欄一所載 甲○○犯非法持有非制式手槍罪，累犯，處有期徒刑伍年貳月，併科罰金新臺幣參萬元，罰金如易服勞役，以新臺幣壹仟元折算壹日。 扣案非制式手槍壹支（槍枝管制編號○○○○○○○○○○號）沒收。 2 如犯罪事實欄二所載 甲○○共同犯非法製造槍砲之主要零件罪，累犯，處有期徒刑參年貳月，併科罰金新臺幣壹萬元，罰金如易服勞役，以新臺幣壹仟元折算壹日。 扣案槍管壹支沒收。